【裁判字號】    89,易,341
【裁判日期】    891128
【裁判案由】    竊盜
【裁判全文】
臺灣宜蘭地方法院刑事判決                          八十九年度易字第三四一號
    公  訴  人  臺灣宜蘭地方法院檢察署檢察官
    被      告  乙○○
右列被告因竊盜案件，經檢察官提起公訴（八十九年度偵字第一七八一號），本院判
決如左：
    主  文
乙○○連續於夜間侵入住宅，攜帶兇器竊盜，處有期徒刑壹年陸月。
    事  實
一、乙○○意圖為自己不法所有之概括犯意，自八十九年五月初某日某時起，至同年
    六月二十二日二十時十五分許止，連續於附表所列之時間、地點，乘被害人不注
    意之際，以附表所列之方法，連續竊得他人之動產（詳如附表所示）。經警於八
    十九年六月十日二十一時許、及同年月二十二日二十二時十五分許，分別在宜蘭
    縣宜蘭市○○路一二三號旁、宜蘭縣五結鄉○○路六一號內，各扣得乙○○作案
    用之工具袋一只（內有螺絲起子、老虎鉗、手套、扳手等器械）及工具一批。嗣
    經警循線於同年六月二十九日二十一時四十分許，在乙○○位於宜蘭縣五結鄉○○村○○○路三三號住處前埋伏，乘其攜帶竊得之馬達四顆，且欲騎乘其所竊得
    車牌號碼ＬＥＦ─三０一號重型機車外出時，當場查獲。
二、案經宜蘭縣警察局羅東分局報告臺灣宜蘭地方法院檢察署檢察官偵查起訴。
    理  由
一、訊據被告乙○○迭自警訊及偵審中均矢口否認有何竊盜犯行，辯稱：其並未竊取
    被害人戊○○之重型機車，僅係圖求一時便利方予以騎用。而被害人庚○○失竊
    之馬達四顆、被害人何長泉失竊之如附表所示之手提袋、腰包、珠寶首飾及現金
    等物品，均係友人寄放在其住處之物。至被害人甲○○失竊如附表所示之各項證
    件，則應為友人遺落所致，其均不知右揭物品係屬盜贓物等語。然查：
  (一)右揭事實，業經被害人丁○○、戊○○、甲○○、何長泉、庚○○分別於警訊及
    本院調查時到庭指述綦詳，且有贓物認領保管收據五張、車輛竊盜、車牌失竊資
    料個別查詢報表一紙等附卷可稽，暨分別在被害人何長泉之住處及甲○○之自用
    小客車旁扣得之作案用工具袋一只及工具一批等器械在案可資佐憑。
  (二)本件查獲過程，已據證人即承辦警員辛○○到庭結證稱：據線報指出，被告常在
    五結地區行竊，故向檢察官申請核發搜索票在被告住處外埋伏，見被告攜帶馬達
    四顆置於機車上正外欲出，乃上前逮捕並當場查獲被告持有之馬達及機車均為贓
    物，並繼而在被告住處起出扣案贓物一批（見本院八十九年八月二十二日訊問筆
    錄）等語綦詳，顯見被告所辯並未竊車等語，洵屬犯後卸責之詞，而其狡言避究
    所辯之單純騎用等語，亦衡與事理相悖，均無足採。又被告在被害人甲○○所有
    之自用小貨車內行竊之事實，亦經目擊證人己○○於警訊及本院調查中結證稱：
    其在被害人甲○○經營之機車行借予被告工具一字扳手後，見被告自被害人所有
    之自用小貨車內離去，即上前查看、詢問，被告見狀旋將手中工具丟下逃離現場
    ，機車行內之被害人之家人速前往追捕，但未果（見本院八十九年八月十一日訊
    問筆錄）等語綦詳，益徵被告所辯被害人甲○○失竊之證件係友人丙○○遺落在
    其住處等語，要屬犯後飾卸之詞，洵無可採。
  (二)再細觀被告對在其住處起出被害人丁○○、何長泉失竊物品一節，於警訊中辯稱
    ：係綽號「阿達」之人所寄放（見偵卷第七頁），及本院調查時改口稱：係丙○○攜至其住處銷售未果，而置放在其住處之物品（見本院八十九年七月二十八日
    訊問筆錄）等語可知，其所辯各語前後不一，且與事理不合，尚難採信為真實。
    況證人丙○○業據本院傳喚到庭時，嚴詞否認有何交付贓物予被告之事實，經記
    明筆錄及結證在卷，益證被告之上開辯詞，均屬狡言圖卸之語，不足採信。至被
    害人庚○○遭竊之馬達四顆，被告則以：係綽號「阿達」之人所贈與，惟其無法
    提供確實之姓名、年籍及住址以利本院傳喚調查，是難單以其空言推諉責任與年
    籍姓名不詳之人，而卸免其竊盜之犯行。
  (三)綜上各情，本件如附表所示之五項竊盜犯行，編號二為警當場查獲、編號三經目
    擊證人指述翔實，編號一、四、五等在被告住處起出之各項盜贓物，其均無法提
    出確實抑或可供調查之來源，顯見其所辯各語，均委無可採。本件事證明確，犯
    行應堪認定。
二、按螺絲起子、老虎鉗、及一字扳手均係金屬製器械，質地堅硬，柄端尖銳，客觀
    上具有危險性，足以殺傷人之生命、身體，為兇器之一種。是被告先後於夜間攜
    帶裝有足以對人之生命、身體構成危險之兇器螺絲起子、老虎鉗及扳手等器械之
    工具袋，侵入住宅竊取財物、攜帶一字扳手竊得他人車內物品，及以不詳工具竊
    得他人機車、無故侵入他人住宅竊取財物等犯行，係犯刑法第三百二十一條第一
    項第一款夜間侵入住宅及第三款攜帶兇器之加重竊盜罪及第三百二十條第一項之
    竊盜罪。其先後五次竊盜犯行，時間緊接，反覆為之，犯罪基本構成要件相同，
    顯係基於概括之犯意，應依連續犯之規定論以情節較重之於夜間攜帶兇器侵入住
    宅竊盜之一罪，並加重其刑。審酌被告自八十一年起，即屢因恐嚇、侵占、槍砲
    、毒品、偽造文書、贓物等罪受刑之執行，目前仍在假釋付保護管束中，仍不知
    悛悔，猶連續竊盜，侵害被害人財產法益甚鉅，嚴重破壞社會整體安全防衛結構
    ，且犯後一再狡詞飾卸，顯無悔意，爰從重量處如主文所示之刑，以資警懲。
三、至扣案被告乙○○持以作案用之工具袋一只（內有螺絲起子、老虎鉗、扳手等）
    、及工具一批等器械，均經被告否認為其所有，且乏證據證明確屬其所有之物，
    又非違禁物，是與刑法第三十八條第二項規定顯有未合，爰依法不予宣告沒收。
    另訊之被告對宜蘭縣警察局羅東分局員警在其住處起出之伸縮手鍊（裝飾用）一
    條、古董碗公（非真品）一個、銀筷子（非真品）十支、女用腰帶三條、銀項鍊
    （非真品）二條、拆信刀一支、玻璃球二個、大型倍力剪一支、單筒望遠鏡一支
    、水晶球二個、玉石（非真品）二個、珍珠（非真品）一個、戒指鑲玉（非真品
  ）一只、珍珠手鍊（非真品）一條、手環（非真品）一個、領帶夾四支、髮插一
    對、玉佩（非真品）四個等物品一節，則以：此批物品中，均係其所有抑或友人
    寄放、贈與之物而非盜贓等語置辯。然經審核宜蘭縣警察局羅東分局偵辦林寬良
    竊盜案扣案證物清冊（除玉觀音一尊及馬達四顆外）備考欄內所示，右開扣案證
    物尚未有被害人出面指認，是無法判知右開物品之確實失竊時、地，及被告行竊
    之手法及經過情狀。從而，被告所執上開辯解縱無任何證據可資佐憑，惟經警、
    偵及本院調查後，仍查無其他直接或間接證據足以證明或補強右開扣案證物均係
    被告乙○○所竊得，即尚難僅以右開扣案物品係在被告住處查獲一端，遽認均屬
    被告竊取之盜贓物。職是之故，依法即不得併予宣告沒收，特此敘明。
據上論斷，應依刑事訴訟法第二百九十九條第一項前段，刑法第五十六條、第三百二
十一條第一項第一款、第三款，判決如主文。
本案經檢察官林吉泉到庭執行職務
中    華    民    國      八十九      年      十一      月    二十八    日
                                臺灣宜蘭地方法院刑事第二庭
                                        法  官  陳  嘉  年
右正本證明與原本無異。
如不服本判決，應於判決送達後十日內，向本院提出上訴狀。（應附繕本）
                                        書記官  詹  玉  惠
中    華    民    國      八十九      年      十一      月    二十九    日
附錄本案論罪科刑法條全文
刑法第三百二十一條 第一款、第三款
犯竊盜罪而有左列情形之一者，處六月以上五年以下有期徒刑：
一  於夜間侵入住宅或有人居住之建築物、船艦，或隱匿其內而犯之者。
三  攜帶兇器而犯之者。
附表：
┌──┬────┬──────┬───┬──────┬─────┬───┐
│編號│時    間│地        點│被害人│竊得財物    │竊取方法  │法  條│
├──┼────┼──────┼───┼──────┼─────┼───┤
│一  │89年05月│宜蘭縣蘇澳鎮│丁○○│觀音佛像一尊│利用被害人│刑法第│
│    │初某日某│隘丁路一二０│      │            │在臺北工作│三百二│
│    │時      │號          │      │            │，家中無人│十條第│
│    │        │            │      │            │看管之際，│一項（│
│    │        │            │      │         │未得同意或│無故侵│
│    │        │            │      │            │許可，無故│入住宅│
│    │        │            │      │            │侵入被害人│部分未│
│    │        │            │      │            │住處行竊得│據告訴│
│    │        │            │      │            │手        │）    │
├──┼────┼──────┼───┼──────┼─────┼───┤
│二  │89年06月│宜蘭縣宜蘭市│戊○○│車牌號碼ＬＥ│以不詳工具│刑法第│
│    │08日十七│南屏國小內  │      │Ｆ─三０一號│發動機車而│三百二│
│    │時許    │            │      │重型機車一部│竊取，得手│十條第│
│    │        │            │      │            │後供己使用│一項  │
├──┼────┼──────┼───┼──────┼─────┼───┤
│三  │88年06月│宜蘭縣宜蘭市│甲○○│甲○○所有之│以所攜帶之│刑法第│
│    │10日21時│茂松路一二三│      │汽、機車駕駛│工具及向被│三百二│
│    │許      │號附近      │      │執照、自用小│害人甲○○│十一條│
│   │        │            │      │貨車行車執照│友人己○○│第一項│
│    │        │            │      │及保險證各一│商借客觀上│第三款│
│    │        │            │      │枚          │足以對人之│      │
│    │        │            │      │            │生命、身體│      │
│    │        │            │      │            │造成危險之│      │
│    │        │            │      │            │兇器一字扳│      │
│    │        │            │      │            │手，撬開被│      │
│    │        │            │      │            │害人所有車│      │
│    │        │            │      │            │牌號碼Ｇ五│      │
│    │        │            │      │            │─一四四三│      │
│    │        │            │      │            │號自用小貨│      │
│    │        │            │      │            │車車門後，│      │
│    │        │            │      │            │竊得之    │      │
├──┼────┼──────┼───┼──────┼─────┼───┤
│四  │89年06月│宜蘭縣五結鄉│何長泉│香奈兒女用手│攜帶內裝客│刑法第│
│    │22日22時│下福路六一號│      │提袋、黑色腰│觀上足以對│三百二│
│    │15分許之│            │      │包各一只；珍│人之身體、│十一條│
│    │夜間    │            │      │珠項鍊四條；│生命構成危│第一項│
│    │        │            │      │胸針（蝴蝶型│險之兇器老│第一款│
│    │        │            │      │、玫瑰花型）│虎鉗、扳手│第三款│
│    │        │            │      │各一只；耳環│、螺絲起子│      │
│    │        │            │      │（花瓣型）一│等器械之工│      │
│    │        │            │      │付；新臺幣（│具袋一只，│      │
│    │        │            │      │舊鈔：含一元│撬開被害人│      │
│    │        │            │      │、五元、十元│住處後門後│      │
│    │        │            │      │、百元）共計│，侵入行竊│      │
│    │        │            │      │一百二十七元│得手      │      │
├──┼────┼──────┼───┼──────┼─────┼───┤
│五  │89年07月│宜蘭縣冬山鄉│庚○○│鐵捲門馬達三│乘被害人不│刑法第│
│    │初某日某│埔城村（路）│      │顆、抽水馬達│注意之際，│三百二│
│    │時      │四四號之倉庫│      │一顆        │侵入被害人│十條第│
│    │        │            │      │            │倉庫內竊取│一項  │
│    │        │            │      │            │之        │      │
└──┴────┴──────┴───┴──────┴─────┴───┘


司法院資訊處製作；財團法人民間司法改革基金會備份。
